# 新设母公司，同一控制下企业合并

提问人：wydbz 时间：2019-10-10 23:06:26
陈版主，请教您一些问题：
背景：A、B 公司均为集团 P 公司直接持股的子公司，A 公司为 19 年 4月新设的全资子公司，B 公司于 2011 年 10 月设立的，P 公司对 B公司持股 80%。
19 年 6 月，集团P公司将持有的 B 公司100%股份无偿转让给 A公司。
B 公司 19 年 6 月的账面实收资本 1000 万；资本公积 2800 万；盈余公积 480 万；未分配利润 1240 万。B公司 19 年 1-6有净利润 200 万元A、B公司无内部交易等事项。
现在 A 公司需要编制 19 年 6 月的合并报表
1 、A 公司编制 19 年 6 月合并报表时，对于报表中的上期数应如何处理，A公司为 19 年新设立公司，对于合并的四张报表，还能体现上期数吗？准则有提及对期初数要视同其初始时就控制了，进行调整，但是对于本年新设立的公司，无具体说明。
2 、A 公司单家账面对无偿取得的 B公司股权，应集团核算文件要求，应做借：长期股权投资 4416 万（净资产 5520*80%) 贷：资本公积 4416 万。
前页看到版主回答无偿取得集团给的股权的，是做为 0 对价处理的，那么这笔分录的处理是否正确呢。
3 、合并抵消分录是这样做的： 1 ）借：实收资本 1000 万/资本公积 2800万/盈余公积 480 万/未分配利润 1240 万 贷：长期股权投资 4416万/少数股东权益 1104 万
2 ）借：资本公积 1376 万 贷：盈余公积 384 万/未分配利润 992 万3 ）借：少数股东损益 40 万 贷：归属于母公司的净利润 40 万请问这三笔合并抵消分录是否正确。

回答人：chenyiwei
首先，因为 A 公司是 2019 年 4 月新设成立的，所以理论上其法定报表只能从其成立日开始编制。如果需要包含 A 公司在内的前期合并报表，则属于特殊编制基础下的模拟汇总报表。如果有必要编制该模拟汇总报表的，则可以仿照同一控制下合并中对合并报表的前期比较数据的模拟调整方法编制，但需将编制目的、预定用途、具体的模拟编制方法等一并予以说明。
A 公司取得集团无偿划转的 B 公司股权，按同一控制下合并处理，其初始计量金额为合并日的 B 公司账面归母净资产的 80%。
2019 年末合并报表中的抵销分录，直接借：实收资本 1000 ，贷：资本公积1000 ；同时按常规方法调整确认少数股东权益和少数股东损益即可。

提问人：wydbz 时间：2019-10-28 06:30:20
陈总，这项抵消分录，集团有人另外做了一笔，借：盈余公积 贷：未分配利润，目的是让合并层面的盈余公积与母公司盈余公积一致，准则中有并未见到有这样的规定，这种做法是否可取呢

回答人：chenyiwei
可以的。